臺灣橋頭地方法院民事判決
111年度橋小字第27號
原      告  新光產物保險股份有限公司

法定代理人  吳昕紘  
訴訟代理人  方柏權  
被      告  黃慶堂  
                    （另案於法務部矯正署高雄第二監獄執                        行中）
上列當事人間請求損害賠償事件，本院於民國111年3月16日言詞
辯論終結，判決如下：
    主  文
被告應給付原告新臺幣壹萬貳仟零玖拾柒元，及自民國一一○年
十二月七日起至清償日止，按週年利率百分之五計算之利息。
原告其餘之訴駁回。
訴訟費用新臺幣壹仟元由被告負擔新臺幣伍佰元，餘由原告負擔
。
本判決第一項得假執行。但被告如以新臺幣壹萬貳仟零玖拾柒元
為原告預供擔保，免為假執行。
    事實及理由
一、原告主張：原告承保車牌號碼000-0000號自用小客車（下稱
    系爭汽車）之車體損失險，於保險期間之民國109年12月31
    日上午10時59分許，因被告駕駛車牌號碼00-0000號自用小
    客車，行經高雄市仁武區水管路3段與澄觀路之交岔路口附
    近時，未注意保持安全距離，致碰撞並毀損由訴外人杜西祥
    駕駛之系爭汽車。嗣原告已依保險契約賠付系爭汽車修復費
    用新臺幣（下同）24,659元（含零件15,075元、工資9,584
    元），爰依保險法第53條第1項、民法第184條第1項前段、
    第191條之2規定提起本訴，請求被告負賠償責任等語。聲明
    ：被告應給付原告24,659元，及自起訴狀繕本送達翌日起至
    清償日止，按週年利率5％計算之利息。
二、被告則以：有發生本件車禍沒有錯，伊有過失也願意賠償等
    詞置辯。
三、本院得心證之理由：
㈠、按因故意或過失，不法侵害他人之權利者，負損害賠償責任
    ；汽車、機車或其他非依軌道行駛之動力車輛，在使用中加
    損害於他人者，駕駛人應賠償因此所生之損害，民法第184
    條第1項前段、第191條之2前段定有明文。再被保險人因保
    險人應負保險責任之損失發生，對於第三人有損失賠償請求
    權者，保險人得於給付賠償金額後，代位行使被保險人對於
    第三人之請求權；但其所請求之數額，以不逾賠償金額為限
    ，保險法第53條第1項業已明定。
㈡、原告主張之前揭事實，已據提出車險保單查詢列印資料、行
    車執照、道路交通事故當事人登記聯單、初步分析研判表、
    現場圖、估價單、車損照片、統一發票、理賠資料等件為證
    （見本院卷第13至29頁），並有本件交通事故發生後為警製
    作之相關資料存卷可佐（見本院卷第35至81頁），且為被告
    所不爭執，故原告主張之事實，自堪信為真。依此，系爭汽
    車既因被告未注意保持安全距離之過失駕駛行為受有損害，
    且原告已依約賠付系爭汽車修理費用，則原告依保險法第53
    條第1項規定，主張其得於賠償金額範圍內，取得求償權利
    等節，自屬有據。
㈢、再按負損害賠償責任者，除法律另有規定或契約另有訂定外
    ，應回復他方損害發生前之原狀；債權人亦得請求支付回復
    原狀所必要之費用，以代回復原狀，民法第213條第1項、第
    3項已有明文。而損害賠償既係在填補被害人所受之損害，
    使其回復物被毀損前之應有狀態，自不應使之額外受利，故
    被害人修理材料以新品換舊品者，應予折舊。經查，原告賠
    付系爭汽車修理費用分別為零件15,075元、工資9,584元一
    情，雖經本院認定如前，但依上開說明，計算被告應負擔之
    賠償數額時，仍應扣除零件折舊部分始屬合理。其次，系爭
    汽車係103年3月出廠，有卷附行車執照可按（見本院卷第15
    頁），迄至本件車禍事故時，使用期間已逾行政院所頒固定
    資產耐用年數表及固定資產折舊率有關汽車耐用年數為5年
    之年限，則該車修理時更換零件部分，自僅得請求殘值為2,
    513元【計算方式：殘價＝取得成本÷（耐用年數＋1）：15,07
    5÷（5＋1）≒2,513；小數點以下四捨五入】，加計不予折舊
    之工資9,584元後，修復所須之必要費用應為12,097元；逾
    此範圍之主張，則無理由。
四、綜上所述，原告依保險法第53條第1項、民法第184條第1項
    前段、第191條之2規定提起本訴，請求被告應給付12,097元
    ，及自起訴狀繕本送達翌日即110年12月7日起至清償日止（
    起算依據詳見本院卷第89頁送達證書），按週年利率5％計算
    之利息，為有理由，應予准許；逾此範圍請求，即屬無據，
    應予駁回。
五、原告勝訴部分，係依民事訴訟法第436條之8第1項適用小額
    程序為被告敗訴之判決，依同法第436條之20規定，應依職
    權宣告假執行。另依同法第392條第2項規定，職權宣告被告
    如預供擔保，免為假執行。
六、本件事證已臻明確，兩造其餘攻擊防禦方法及舉證，經核與
    判決結果不生影響，無逐一論列之必要，併予敘明。
七、訴訟費用負擔之依據：民事訴訟法第79條。本件訴訟費用額
    ，依後附計算式確定如主文所示之金額。
中　　華　　民　　國　　111 　年　　4 　　月　　15　　日
    　　　　　　　橋頭簡易庭　法　　　官  楊博欽
以上正本係照原本作成。
民事訴訟法第436 條之24第2 項：對於本判決之上訴，非以違背
法令為理由，不得為之。
如對本判決上訴，須於判決送達後20日內向本院提出上訴狀，並
須表明原判決所違背之法令及其具體內容與依訴訟資料可認為原
判決有違背法令之理由。
中　　華　　民　　國　　111 　年　　4 　　月　 　15 　日
      　　　　　　　　　　　　書　記　官  程淑萍
訴訟費用計算式：
裁判費（新臺幣）   1,000元
合計               1,000元